臺灣臺中地方法院刑事判決　　　　　　　　　　　　　九十一年度易字第八二六號
　　公　訴　人　臺灣臺中地方法院檢察署檢察官
　　被　　　告　甲○○
右列被告因毒品危害防制條例案件，經檢察官提起公訴（九十年度毒偵字第五七二七
號），本院判決如左：
    主  文
甲○○施用第二級毒品，處有期徒刑捌月。
    事  實
一、甲○○曾於民國八十七年間，因施用第二級毒品安非他命案件，經法院裁定送勒
    戒處所觀察、勒戒，認無繼續施用毒品之傾向，由臺灣高等法院臺中分院於八十
    七年九月十五日以八十七年度上易字第一六六八號判決免刑確定；次於八十七年
    間，因違反藥事法案件，經臺灣高等法院臺中分院於八十八年三月二十三日以八
    十七年度上訴字第二二六三號判處有期徒刑五月確定；又於八十八年間，因施用
    第一級毒品海洛因及第二級毒品安非他命案件，經本院以八十八年度毒聲字第一
    四四三號裁定送勒戒處所觀察、勒戒，認有繼續施用毒品之傾向，再由本院以八
    十八年度毒聲字第二一二八號裁定令入戒治處所施以強制戒治，並經臺灣高等法
    院臺中分院於八十八年十月十二日以八十八年度上訴字第一七ＯＯ號分別判處有
    期徒刑九月及六月，並定其應執行之刑為有期徒刑一年二月確定，再與前開違反
    藥事法經判處有期徒刑五月部分，定其應執行之刑為有期徒刑一年四月確定；復
    於八十九年間，因施用第二級毒品安非他命案件，經臺灣高等法院臺中分院於八
    十九年十二月二十日以八十九年度上易字第二七六三號判處有期徒刑八月確定；
    再於九十年間，因貪污治罪條例及持有第一級毒品海洛因案件，經本院於九十年
    八月八日以九十年度訴字第七三號分別判處有期徒刑七月及五月，並定其應執行
    之刑為有期徒刑十月確定，並與前開施用第二級毒品經判處有期徒刑八月部分，
    定其應執行之刑為有期徒刑一年六月確定後，再與前開施用第一、二級毒品與違
    反藥事法，經定應執行之刑為有期徒刑一年四月部分接續執行，於九十年十二月
    三日假釋出獄，刑期至九十一年十二月十三日始行屆滿。詎甲○○猶不知悛悔警
    惕，復於假釋期間之九十年十二月四日晚上六時許，在臺中市○○路八九號樂府
    飯店一一一二號房內，以將第二級毒品安非他命置於吸食器內，以火燒烤成煙後
    吸用之方式，施用第二級毒品安非他命一次。嗣於同日晚上十一時三十分許，經
    警方於前址查獲甲○○、羅元福、林瑞璋（前開二人另案審理中）施用毒品，並
    扣得供渠等施用第二級毒品安非他命所用之吸食器一個，經採集甲○○之尿液送
    中山醫學大學附設醫院藥物濫用檢測中心檢驗結果，呈安非他命於人體代謝後之
    甲基安非他命陽性反應，因而查悉上情。
二、案經臺中市警察局第一分局報告臺灣臺中地方法院檢察署檢察官偵查起訴。
    理  由
一、右揭事實，業據被告甲○○於本院審理時坦承不諱，其經警方採集之尿液，經送
    中山醫學大學附設醫院藥物濫用檢測中心檢驗結果，呈安非他命於人體代謝後之
    甲基安非他命陽性反應，有臺中市警察局第一分局委託鑑驗尿液代號與真實姓名
    對照表及中山醫學大學附設醫院藥物濫用檢測中心檢驗報告附卷可稽，並有供其
    施用第二級毒品安非他命所用之吸食器一個扣案可資佐證，堪認被告於本院審理
    時之自白為真實。被告曾於八十七年間，因施用第二級毒品安非他命案件，經法
    院裁定送勒戒處所觀察、勒戒，認無繼續施用毒品之傾向，由臺灣高等法院臺中
    分院於八十七年九月十五日以八十七年度上易字第一六六八號判決免刑確定；次
    於八十八年間，因施用第一級毒品海洛因及第二級毒品安非他命案件，經本院以
    八十八年度毒聲字第一四四三號裁定送勒戒處所觀察、勒戒，認有繼續施用毒品
    之傾向，再由本院以八十八年度毒聲字第二一二八號裁定令入戒治處所施以強制
    戒治，並經臺灣高等法院臺中分院於八十八年十月十二日以八十八年度上訴字第
    一七ＯＯ號分別判處有期徒刑九月及六月，並定其應執行之刑為有期徒刑一年二
    月確定，復於八十九年間，因施用第二級毒品安非他命案件，經臺灣高等法院臺
    中分院於八十九年十二月二十日以八十九年度上易字第二七六三號判處有期徒刑
    八月確定等情，有臺灣高等法院被告全國前案紀錄表、臺灣臺中地方法院檢察署
    刑案資料查註紀錄表附卷足式，本案事證明確，被告四犯施用第二級毒品安非他
    命之犯行洵堪認定。
二、核被告甲○○所為，係犯毒品危害防制條例第十條第二項之施用第二級毒品安非
    他命罪，其施用前持有第二級毒品安非他命之低度行為，應為施用之高度行為所
    吸收，不另論罪。爰審酌被告前因施用毒品犯行，甫經觀察、勒戒、強制戒治及
    判刑確定後，猶於假釋期間故態復萌，再施用第二級毒品安非他命不輟，無視於
    毒品對於自身健康之戕害及國家對於杜絕毒品犯罪之禁令，惡性非輕，然本之施
    用毒品者均有相當程度之成癮性及心理依賴性，其犯罪心態與一般刑事犯罪之本
    質並不相同，容應以「病人」之角度為考量，並側重適當之醫學治療及心理矯治
    為宜，且被告經施以長時間之強制戒治，固屬保安處分之一種，然既與其所應受
    之刑罰，同係限制人身自由，揆諸比例原則，量刑不宜過重及被告犯後坦承犯行
    等一切情狀，量處如主文所示之刑，以示懲儆。扣案之吸食器一組，雖為被告供
    施用第二級毒品安非他命所用之物，然被告堅詞否認為其所有，本院亦查無積極
    證據證明為其所有，爰不為沒收之諭知，附此說明。
據上論斷，應依刑事訴訟法第二百九十九條第一項前段，毒品危害防制條例第十條第
二項、第二十條第三項，判決如主文。
中      華      民      國    九十一    年      五      月    三十一    日
                              臺灣臺中地方法院刑事第三庭
                                      法  官  陳  得  利
右正本證明與原本無異。
如不服本判決，應於判決送達後十日內向本院提出上訴狀，上訴於臺灣高等法院臺中
分院（須附繕本）。
                                      書記官
中      華      民      國    九十一    年      六      月      四      日
附錄本案論罪科刑法條全文︰
毒品危害防制條例第十條第二項：
施用第二級毒品者，處三年以下有期徒刑。
